臺灣臺南地方法院刑事判決　　　　　　　　　　　　　九十一年度易字第一四二號
　　公　訴　人　臺灣臺南地方法院檢察署檢察官
　　被　　　告　甲○○
右列被告因毀損案件，經檢察官提起公訴（九十年度偵字第一四七一五號），本院判
決如左：
    主  文
甲○○損壞他人自用小貨車之前擋風玻璃壹面，足以生損害於他人，累犯，處有期徒
刑肆月，如易科罰金，以參佰元折算壹日。
    事  實
一、甲○○自民國八十八年五月間起，曾多次損壞乙○○所有、車號ＵＤ－４０８６
    號自用小貨車，除第一次經兩造和解由檢察官不起訴處分外（臺灣臺南地方法院
    檢察署八十八年度偵字第七五七三號），另有二次經檢察官提起公訴，而由臺灣
    臺南地方法院先後判處拘役五十九日（八十九年度易字第七○一號）、有期徒刑
    二月（八十九年度易字第二一七九號）確定，其中有期徒刑二月部份，於九十年
    一月二十日執行完畢。詎甲○○仍不知悔改，又於九十年十一月九日凌晨四時五
    十分許，在臺南市○○路○段三四四巷十七號乙○○住處前，持未削皮之甘蔗擊
    毀損壞前開自用小貨車之前擋風玻璃一面，足以生損害於乙○○。
二、案經乙○○訴由臺南市警察局第三分局報告臺灣臺南地方法院檢察署檢察官偵查
    起訴。
    理  由
一、訊據被告甲○○於警訊及本院審理時，均否認有損壞告訴人乙○○所有自用小貨
    車之犯行，辯稱九十年十一月九日當天伊有喝酒，並不知道發生何事云云。經查
    ，被告於前開時地，持甘蔗損壞上揭車號ＵＤ－４０８６號自用小貨車之事實，
    業據目擊事件發生經過之告訴人於警、偵訊及本院審理時指訴歷歷，並有該車遭
    損壞情況之現場照片四幀附於警卷內可稽，再參酌被告前已有三度損壞告訴人汽
    車之記錄，顯然對於告訴人或該車心存芥蒂，本院認告訴人前引指訴應屬可採，
    被告空言否認犯行，要屬事後卸責之詞，不足採信。本件事證明確，被告犯行可
    以認定。
二、核被告損壞他人之物，所為係犯刑法第三百五十四條之毀損罪。查被告於八十九
    年間，曾同因損壞告訴人之汽車，經本院判處有期徒刑二月確定，而於九十年一
    月二十日執行完畢，則被告於五年內再犯本件有期徒刑以上之罪，為累犯，應依
    刑法第四十七條規定加重其刑。爰審酌被告前已三度損壞告訴人之汽車，並曾二
    次遭法院科予刑罰，竟仍第四次為相同犯行，且經本院訊問，復不願說明一再反
    覆犯罪之動機，告訴人因此產生之經濟損害雖非甚鉅，惟被告多次犯行已對告訴
    人造成相當困擾，以及被告犯罪後空言陳稱對當日情況並不知情，對伊所造成之
    法益侵害、可能面對之刑罰均漫不在乎，顯無敬畏法律之心等一切情狀，量處如
    主文所示之刑，並諭知易科罰金折算標準，以資懲儆。
據上論斷，應依刑事訴訟法第二百九十九條第一項前段，刑法第三百五十四條、第四
十七條、第四十一條第一項前段，罰金罰鍰提高標準條例第一條前段、第二條，判決
如主文。
本案經檢察官葉耿旭到庭執行職務。
中      華      民      國      九十一      年      六      月    七    日
                              臺灣臺南地方法院刑事第五庭
                                      法  官   吳坤芳
右正本證明與原本無異。
如不服本判決，應於判決送達後十日內向本院提出上訴狀( 應附繕本 )。
                                      書記官   張豐榮
中      華      民      國      九十一      年      六      月    七    日
附錄本案論罪科刑法條全文：
刑法第三百五十四條
毀棄、損壞前二條以外之他人之物或致令不堪用，足以生損害於公眾或他
人者，處二年以下有期徒刑、拘役或五百元以下罰金。
